臺灣高等法院刑事判決　　　　　　　　 96年度上訴字第417號
上　訴　人
即　被　告　甲○○
　　　　　　　　　　現於台灣桃園女子監獄
上列上訴人因毒品危害防制條例案件，不服臺灣臺北地方法院95
年度訴緝字第136 號，中華民國95年12月22日第一審判決（起訴
案號：臺灣臺北地方法院檢察署94年度毒偵字第2318號；併辦案
號：臺灣板橋地方法院檢察署94年度毒偵字第3896號），提起上
訴，本院判決如下：
    主  文
上訴駁回。
    事  實
一、甲○○於民國（下同）88年間因施用毒品案件，經原審以88
    年度毒聲字第456 號裁定送勒戒處所觀察勒戒，經送觀察勒
    戒後，認無繼續施用毒品之傾向，經臺灣臺北地方法院檢察
    署以88年年度偵字第4888號為不起訴處分確定。又於92年間
    因施用毒品案件，經臺灣桃園地方法院以92年度毒聲字第
    3287號裁定送勒戒處所察勒戒，於93年10月17日釋放。復因
    施用第一、二級毒品案件，經臺灣桃園地方法院以93年度訴
    字第1899號分別判處有期徒刑7月、4月，應執行有期徒刑10
    月確定（現執行中）。
二、甲○○另分別基於施用第一級毒品海洛因、第二級毒品安非
    他命之概括犯意，在臺北市○○街朋友住處或臺北市不詳處
    所，海洛因自94年3月間某日起至同年8月8日止，平均約每2
    、3小時施打1次；安非他命則自94年5月間某日起至同年8月
    8日止，平均約每日施用1次。嗣於94年5月25日零時30 分許
    在臺北縣三重市○○○街206 號前為警查獲，並扣得非毒品
    之粉末1包及其友人所有之吸食器1組及塑膠袋2 只。又於94
    年8月8日18時許在臺北市○○○路○ 段、新東街口為警查獲
    ，並扣得其所有含無法析離之海洛因殘渣袋1只、安非他命1
    包（淨重0.4公克）及施打海洛因所用之注射針筒2支、施用
    安非他命所用之吸食器2個。
三、案經臺北市政府警察局松山分局報請臺灣臺北地方法院檢察
    署檢察官偵查起訴暨臺北縣政府警察局三重分局報請臺灣板
    橋地方法院檢察署檢察官移送併案審理。
    理  由
一、上揭犯罪事實，迭據上訴人即被告坦承不諱，且上訴人即被
    告於94年5 月25日、同年8月8日為警採集之尿液，經送臺灣
    檢驗科技股份有限公司以EIA酵素免疫分析法初步檢驗及GC/
    MS氣相層析質譜儀法確認檢驗結果，確呈鴉片類嗎啡陽性反
    應及安非他命類甲基安非他命陽性反應，此有該公司94年 6
    月7日、同年8月23日出具之濫用藥物檢驗報告在卷可稽。再
    扣案白色結晶物，經初步檢驗結果呈安非他命反應，有初步
    鑑驗報告單在卷可憑，復有扣案之海洛因殘渣袋、注射針筒
    2支、吸食器2個及照片1 幀可佐，足認上訴人即被告自白與
    事實相符。本案事證明確，上訴人即被告犯行堪以認定。
二、原審認上訴人即被告施用海洛因、安非他命之行為，分係犯
    毒品危害防制條例第10條第1 項之施用第一級毒品罪、同條
    第2 項之施用第二級毒品罪。其施用第一級、第二級毒品前
    、後，持有第一級、第二級毒品之低度行為，為施用第一級
    、并審酌上訴人即被告施用毒品戕害自身健康，經觀察、勒
    戒後，猶不知戒除施用毒品惡習，復再度施用毒品，無法自
    拔，等情，就連續施用第一級毒品，處有期徒刑9 月，連續
    施用第二級毒品，處有期徒刑6 月，及定應執行之刑為有期
    徒刑1年1月，暨宣告扣案之海洛因殘渣袋壹只（量微無法秤
    重）、安非他命壹包（淨重零點肆公克）均沒收銷燬，注射
    針筒貳支、吸食器貳個均沒收。核無違誤。
三、上訴人即被告上訴意旨略以，原審量刑過重，且其自本案犯
    罪時起，連續施用第一級、第一級毒品毒品，迄95年7、8月
    止，應屬連續犯，應以一罪論云云。惟查本案並無上訴人即
    被告所謂連續施用第一級、第一級毒品迄95年7、8月之資料
    ，上訴人即被告亦不能提出可供調查之該其間連續施用第一
    級、第一級毒品之端倪，況刑法第56條連續犯之規定，業於
    94年1月7日修正公布刪除，並於95年7月1日施行，則上訴人
    即被告所述事實縱屬實在，95年7 月以後施用毒品行為亦不
    能與本案構成連續犯，是故，上訴人即被告之上訴，為無理
    由，應予駁回。
據上論斷，應依刑事訴訟法第368條，判決如主文。
本案經檢察官吳慧蘭到庭執行職務。
中　　華　　民　　國　　96　　年　　2 　　月　　27　　日
                　刑事第五庭　審判長法　官　吳　敦
                                　　法　官　張傳栗
                                　　法　官　陳祐治
以上正本證明與原本無異。
施用第一級毒品部分，如不服本判決，應於收受送達後十日內向
本院提出上訴書狀，其未敘述上訴之理由者並得於提起上訴後十
日內向本院補提理由書（均須按他造當事人之人數附繕本）；施
用第二級毒品部分，不得上訴。
                                　　書記官　蔡慧娟
中　　華　　民　　國　　96　　年　　2 　　月　　27　　日
附錄：本案論罪科刑法條全文
毒品危害防制條例第10條
施用第一級毒品者，處 6 月以上 5 年以下有期徒刑。
施用第二級毒品者，處 3 年以下有期徒刑。
